<!DOCTYPE html>
<html lang="en">
	<head>
		<meta http-equiv="Content-Type" content="text/html; charset=utf-8">
		<title>εμε</title>
		<meta name="description" content="Analytical Lexicon for the Koine Bible.">
		<meta name="keywords" content="Lexicon, Dictionary, Greek Lexicon, Greek Dictionary, Bible words">
		<meta name="viewport" content="width=device-width, initial-scale=1.0">
		<link rel="icon" href="../images/favicon.ico">
		<link rel="stylesheet" href="css/normalize.css">
		<link rel="stylesheet" href="css/halfmoon.css">
		<link rel="stylesheet" href="css/lexicon.css">
		<script src='../js/hebrew.js'></script>
		<!-- "[if lt IE 9]>
			<script src='js/html5.js'></script>
		<![endif]" -->
	</head>
	<body>
		<nav id='menu'>
			<a id='top'></a>
			<script src='../js/all/primary.js'></script>
			<script src='../js/donate/donate.js'></script>
			<script src='js/menu/lexicon-menu.js'></script>
			<div class='next'>
				<a href="emb.html" title="previous list"><img src='image/prev.png' alt='prev'></a>
				<a href="emh.html" title="next list"><img src='image/next.png' alt='next'></a>
			</div>
		<h2>εμε-</h2>
			<div class='halfmoon'>
				<ul>
					<li><a href='e.html'>ε</a></li>
					<li><a href="ea.html">εα-</a></li>
					<li><a href='eb.html'>εβ</a></li>
					<li><a href='eg.html'>εγ</a></li>
					<li><a href='ed.html'>εδ</a></li>
					<li><a href='ez.html'>εζ</a></li>
					<li><a href='eq.html'>εθ</a></li>
					<li><a href='ei.html'>ει</a></li>
					<li><a href='ek.html'>εκ</a></li>
					<li><a href='el.html'>ελ</a></li>
					<li><a href='em.html'>εμ</a></li>
					<li><a href="eme.html#eme"><span class='y'>εμε</span></a></li>
					<li><a href="eme.html#emegalauchsen"><span class='y'>εμεγ-</span></a></li>
					<li><a href="eme.html#emequsa"><span class='y'>εμεθ-</span></a></li>
					<li><a href="eme.html#emeina"><span class='y'>εμει-</span></a></li>
					<li><a href="eme.html#emelanhsan"><span class='y'>εμελ-</span></a></li>
					<li><a href="eme.html#ememnhmhn"><span class='y'>εμεμ-</span></a></li>
					<li><a href="eme.html#emene"><span class='y'>εμεν-</span></a></li>
					<li><a href="eme.html#emerisa"><span class='y'>εμερ-</span></a></li>
					<li><a href="eme.html#emesai"><span class='y'>εμεσ-</span></a></li>
					<li><a href="eme.html#emetewrizeto"><span class='y'>εμετ-</span></a></li>
					<li><a href="eme.html#emew"><span class='y'>εμεω-</span></a></li>
					<li><a href='en.html'>εν</a></li>
					<li><a href='ex.html'>εξ</a></li>
					<li><a href='eo.html'>εο</a></li>
					<li><a href='ep.html'>επ</a></li>
					<li><a href='er.html'>ερ</a></li>
					<li><a href='es.html'>εσ</a></li>
					<li><a href='et.html'>ετ</a></li>
					<li><a href='eu.html'>ευ</a></li>
					<li><a href='ef.html'>εφ</a></li>
					<li><a href='ec.html'>εχ</a></li>
					<li><a href='ey.html'>εψ</a></li>
					<li><a href='ew.html'>εω</a></li>
				</ul>
			</div>
		</nav>
<div id='main'>
<dl>
	<dt><a id="eme">ἐμέ</a></dt>
	<dd>
		<ul>
			<li><span class='cat'>Parse:</span> <span class='parse'>Personal Pronoun: 1st Acc Sing</span></li>
			<li><span class='cat'>Note:</span> <span class='i'>non-enclitic form found after a preposition</span></li>
			<li><span class='cat'>Root:</span> <span class='i'><a href="egw.html#egw">ἐγώ</a></span></li>
		</ul>
	</dd>
</dl>

<dl>
	<dt><a id="emegalauchse">ἐμεγαλαύχησε</a>, <a id="emegalauchsen">ἐμεγαλαύχησεν</a></dt>
	<dd>
		<ul>
			<li><span class='cat'>Parse:</span> <span class='parse'>Verb: Aor Act Ind 3rd Sing</span></li>
			<li><span class='cat'>Root:</span> <span class='i'><a href="meg.html#megalaucew">μεγαλαυχέω</a></span></li>
		</ul>
	</dd>
</dl>

<dl>
	<dt><a id="emegalaucoun">ἐμεγαλαύχουν</a></dt>
	<dd>
		<ul>
			<li><span class='cat'>Parse:</span>
				<ul>
					<li class='parse'>Verb: Imperfect Act Ind 1st Sing</li>
					<li class='parse'>Verb: Imperfect Act Ind 3rd Plur</li>
				</ul>
			</li>
			<li><span class='cat'>Root:</span> <span class='i'><a href="meg.html#megalaucew">μεγαλαυχέω</a></span></li>
		</ul>
	</dd>
</dl>

<dl>
	<dt><a id="emegalorhmonhse">ἐμεγαλορημόνησε</a>, <a id="emegalorhmonhsen">ἐμεγαλορημόνησεν</a></dt>
	<dd>
		<ul>
			<li><span class='cat'>Parse:</span> <span class='parse'>Verb: Aor Act Ind 3rd Sing</span></li>
			<li><span class='cat'>Root:</span> <span class='i'><a href="meg.html#megalorrhmonew">μεγαλορρημονέω</a></span></li>
		</ul>
	</dd>
</dl>

<dl>
	<dt><a id="emegalorrhmonhsan">ἐμεγαλορρημόνησαν</a>, ἐμεγαλοῤῥημόνησαν</dt>
	<dd>
		<ul>
			<li><span class='cat'>Parse:</span> <span class='parse'>Verb: 1Aor Act Ind 3rd Plur</span></li>
			<li><span class='cat'>Root:</span> <span class='i'><a href="meg.html#megalorrhmonew">μεγαλορρημονέω</a></span></li>
		</ul>
	</dd>
</dl>

<dl>
	<dt><a id="emegalorrhmonhsas">ἐμεγαλορρημόνησας</a></dt>
	<dd>
		<ul>
			<li><span class='cat'>Parse:</span> <span class='parse'>Verb: Aor Act Ind 2nd Sing</span></li>
			<li><span class='cat'>Root:</span> <span class='i'><a href="meg.html#megalorrhmonew">μεγαλορρημονέω</a></span></li>
		</ul>
	</dd>
</dl>

<dl>
	<dt><a id="emegalorrhmonhse">ἐμεγαλορρημόνησε</a>, <a id="emegalorrhmonhsen">ἐμεγαλορρημόνησεν</a></dt>
	<dd>
		<ul>
			<li><span class='cat'>Parse:</span> <span class='parse'>Verb: Aor Act Ind 3rd Sing</span></li>
			<li><span class='cat'>Root:</span> <span class='i'><a href="meg.html#megalorrhmonew">μεγαλορρημονέω</a></span></li>
		</ul>
	</dd>
</dl>

<dl>
	<dt><a id="emegaluna">ἐμεγάλυνα</a></dt>
	<dd>
		<ul>
			<li><span class='cat'>Parse:</span> <span class='parse'>Verb: 1Aor Act Ind 1st Sing</span></li>
			<li><span class='cat'>Root:</span> <span class='i'><a href="meg.html#megalunw">μεγαλύνω</a></span></li>
		</ul>
	</dd>
</dl>

<dl>
	<dt><a id="emegalunas">ἐμεγάλυνας</a></dt>
	<dd>
		<ul>
			<li><span class='cat'>Parse:</span> <span class='parse'>Verb: 1Aor Act Ind 2nd Sing</span></li>
			<li><span class='cat'>Root:</span> <span class='i'><a href="meg.html#megalunw">μεγαλύνω</a></span></li>
		</ul>
	</dd>
</dl>

<dl>
	<dt><a id="emegalune">ἐμεγάλυνε</a>, <a id="emegalunen">ἐμεγάλυνεν</a></dt>
	<dd>
		<ul>
			<li><span class='cat'>Parse:</span> <span class='parse'>Verb: Aor Act Ind 3rd Sing</span></li>
			<li><span class='cat'>Root:</span> <span class='i'><a href="meg.html#megalunw">μεγαλύνω</a></span></li>
		</ul>
	</dd>
</dl>

<dl>
	<dt><a id="emegaluneto">ἐμεγαλύνετο</a></dt>
	<dd>
		<ul>
			<li><span class='cat'>Parse:</span> <span class='parse'>Verb: Imperfect Mid/Pass Ind 3rd Sing</span></li>
			<li><span class='cat'>Root:</span> <span class='i'><a href="meg.html#megalunw">μεγαλύνω</a></span></li>
		</ul>
	</dd>
</dl>

<dl>
	<dt><a id="emegalunqh">ἐμεγαλύνθη</a></dt>
	<dd>
		<ul>
			<li><span class='cat'>Parse:</span> <span class='parse'>Verb: 1Aor Pass Ind 3rd Sing</span></li>
			<li><span class='cat'>Root:</span> <span class='i'><a href="meg.html#megalunw">μεγαλύνω</a></span></li>
		</ul>
	</dd>
</dl>

<dl>
	<dt><a id="emegalunqhn">ἐμεγαλύνθην</a></dt>
	<dd>
		<ul>
			<li><span class='cat'>Parse:</span> <span class='parse'>Verb: Aor Pass Ind 1st Sing</span></li>
			<li><span class='cat'>Root:</span> <span class='i'><a href="meg.html#megalunw">μεγαλύνω</a></span></li>
		</ul>
	</dd>
</dl>

<dl>
	<dt><a id="emegalunqhs">ἐμεγαλύνθης</a></dt>
	<dd>
		<ul>
			<li><span class='cat'>Parse:</span> <span class='parse'>Verb: Aor Pass Ind 2nd Sing</span></li>
			<li><span class='cat'>Root:</span> <span class='i'><a href="meg.html#megalunw">μεγαλύνω</a></span></li>
		</ul>
	</dd>
</dl>

<dl>
	<dt><a id="emegalunqhsan">ἐμεγαλύνθησαν</a></dt>
	<dd>
		<ul>
			<li><span class='cat'>Parse:</span> <span class='parse'>Verb: Aor Pass Ind 3rd Plur</span></li>
			<li><span class='cat'>Root:</span> <span class='i'><a href="meg.html#megalunw">μεγαλύνω</a></span></li>
		</ul>
	</dd>
</dl>

<dl>
	<dt><a id="emegalunonto">ἐμεγαλύνοντο</a></dt>
	<dd>
		<ul>
			<li><span class='cat'>Parse:</span> <span class='parse'>Verb: Imperfect Mid/Pass Ind 3rd Plur</span></li>
			<li><span class='cat'>Root:</span> <span class='i'><a href="meg.html#megalunw">μεγαλύνω</a></span></li>
		</ul>
	</dd>
</dl>

<dl>
	<dt><a id="emequsa">ἐμέθυσα</a></dt>
	<dd>
		<ul>
			<li><span class='cat'>Parse:</span> <span class='parse'>Verb: 1Aor Act Ind 1st Sing</span></li>
			<li><span class='cat'>Root:</span> <span class='i'><a href="meq.html#mequw">μεθύω</a></span></li>
		</ul>
	</dd>
</dl>

<dl>
	<dt><a id="emequsas">ἐμέθυσας</a></dt>
	<dd>
		<ul>
			<li><span class='cat'>Parse:</span> <span class='parse'>Verb: Aor Act Ind 2nd Sing</span></li>
			<li><span class='cat'>Root:</span> <span class='i'><a href="meq.html#mequw">μεθύω</a></span></li>
		</ul>
	</dd>
</dl>

<dl>
	<dt><a id="emequse">ἐμέθυσε</a>, <a id="emequsen">ἐμέθυσεν</a></dt>
	<dd>
		<ul>
			<li><span class='cat'>Parse:</span> <span class='parse'>Verb: Aor Act Ind 3rd Sing</span></li>
			<li><span class='cat'>Root:</span> <span class='i'><a href="meq.html#mequw">μεθύω</a></span></li>
		</ul>
	</dd>
</dl>

<dl>
	<dt><a id="emequsqh">ἐμεθύσθη</a></dt>
	<dd>
		<ul>
			<li><span class='cat'>Parse:</span> <span class='parse'>Verb: Aor Pass Ind 3rd Sing</span></li>
			<li><span class='cat'>Root:</span> <span class='i'><a href="meq.html#mequw">μεθύω</a></span></li>
		</ul>
	</dd>
</dl>

<dl>
	<dt><a id="emequsqhsan">ἐμεθύσθησαν</a></dt>
	<dd>
		<ul>
			<li><span class='cat'>Parse:</span> <span class='parse'>Verb: Aor Pass Ind 3rd Plur</span></li>
			<li><span class='cat'>Root:</span> <span class='i'><a href="meq.html#mequw">μεθύω</a></span></li>
		</ul>
	</dd>
</dl>

<dl>
	<dt><a id="emeidiasan">ἐμειδίασαν</a></dt>
	<dd>
		<ul>
			<li><span class='cat'>Parse:</span> <span class='parse'>Verb: Aor Act Ind 3rd Plur</span></li>
			<li><span class='cat'>Meaning:</span> <span class='i'>to smile</span></li>
			<li><span class='cat'>Root:</span> <span class='i'><a href="mei.html#meidiaw">μειδιάω</a></span></li>
		</ul>
	</dd>
</dl>

<dl>
	<dt><a id="emeidiase">ἐμειδίασε</a>, <a id="emeidiasen">ἐμειδίασεν</a></dt>
	<dd>
		<ul>
			<li><span class='cat'>Parse:</span> <span class='parse'>Verb: Aor Act Ind 3rd Sing</span></li>
			<li><span class='cat'>Meaning:</span> <span class='i'>to smile</span></li>
			<li><span class='cat'>Root:</span> <span class='i'><a href="mei.html#meidiaw">μειδιάω</a></span></li>
		</ul>
	</dd>
</dl>

<dl>
	<dt><a id="emeina">ἔμεινα</a></dt>
	<dd>
		<ul>
			<li><span class='cat'>Parse:</span> <span class='parse'>Verb: 1Aor Act Ind 1st Sing</span></li>
			<li><span class='cat'>Root:</span> <span class='i'><a href="men.html#menw">μένω</a></span></li>
		</ul>
	</dd>
</dl>

<dl>
	<dt><a id="emeinamen">ἐμείναμεν</a></dt>
	<dd>
		<ul>
			<li><span class='cat'>Parse:</span> <span class='parse'>Verb: Aor Act Ind 1st Plur</span></li>
			<li><span class='cat'>Root:</span> <span class='i'><a href="men.html#menw">μένω</a></span></li>
		</ul>
	</dd>
</dl>

<dl>
	<dt><a id="emeinan">ἔμειναν</a></dt>
	<dd>
		<ul>
			<li><span class='cat'>Parse:</span> <span class='parse'>Verb: 1Aor Act Ind 3rd Plur</span></li>
			<li><span class='cat'>Root:</span> <span class='i'><a href="men.html#menw">μένω</a></span></li>
		</ul>
	</dd>
</dl>

<dl>
	<dt><a id="emeine">ἔμεινε</a>, <a id="emeinen">ἔμεινεν</a></dt>
	<dd>
		<ul>
			<li><span class='cat'>Parse:</span> <span class='parse'>Verb: Aor Act Ind 3rd Sing</span></li>
			<li><span class='cat'>Root:</span> <span class='i'><a href="men.html#menw">μένω</a></span></li>
		</ul>
	</dd>
</dl>

<dl>
	<dt><a id="emeixa">ἔμειξα</a></dt>
	<dd>
		<ul>
			<li><span class='cat'>Parse:</span> <span class='parse'>Verb: Aor Act Ind 1st Sing</span></li>
			<li><span class='cat'>Root:</span> <span class='i'><a href='mei.html#meignumi'>μείγνυμι</a></span></li>
		</ul>
	</dd>
</dl>

<dl>
	<dt><a id="emeicqhn">ἐμείχθην</a></dt>
	<dd>
		<ul>
			<li><span class='cat'>Parse:</span> <span class='parse'>Verb: Aor Pass Ind 1st Sing</span></li>
			<li><span class='cat'>Root:</span> <span class='i'><a href='mei.html#meignumi'>μείγνυμι</a></span></li>
		</ul>
	</dd>
</dl>

<dl>
	<dt><a id="emeiwsan">ἐμείωσαν</a></dt>
	<dd>
		<ul>
			<li><span class='cat'>Parse:</span> <span class='parse'>Part: Pres Mid/Pass Nom Sing Masc</span></li>
			<li><span class='cat'>Root:</span> <span class='i'><a href="mei.html#meiow">μειόω</a></span></li>
		</ul>
	</dd>
</dl>

<dl>
	<dt><a id="emelanhsan">ἐμελάνησαν</a></dt>
	<dd>
		<ul>
			<li><span class='cat'>Parse:</span> <span class='parse'>Verb: Aor Pass Ind 3rd Plur</span></li>
			<li><span class='cat'>Root:</span> <span class='i'><a href="mel.html#melanew">μελανέω</a></span></li>
		</ul>
	</dd>
</dl>

<dl>
	<dt><a id="emele">ἔμελε</a>, <a id="emelen">ἔμελεν</a></dt>
	<dd>
		<ul>
			<li><span class='cat'>Parse:</span> <span class='parse'>Verb: Imperfect Act Ind 3rd Sing</span></li>
			<li><span class='cat'>Root:</span> <span class='i'><a href="mel.html#melw">μέλω</a></span></li>
		</ul>
	</dd>
</dl>

<dl>
	<dt><a id="emelethsa">ἐμελέτησα</a></dt>
	<dd>
		<ul>
			<li><span class='cat'>Parse:</span> <span class='parse'>Verb: 1Aor Act Ind 1st Sing</span></li>
			<li><span class='cat'>Root:</span> <span class='i'><a href="mel.html#meletaw">μελετάω</a></span></li>
		</ul>
	</dd>
</dl>

<dl>
	<dt><a id="emelethsamen">ἐμελετήσαμεν</a></dt>
	<dd>
		<ul>
			<li><span class='cat'>Parse:</span> <span class='parse'>Verb: Aor Act Ind 1st Plur</span></li>
			<li><span class='cat'>Root:</span> <span class='i'><a href="mel.html#meletaw">μελετάω</a></span></li>
		</ul>
	</dd>
</dl>

<dl>
	<dt><a id="emelethsan">ἐμελέτησαν</a></dt>
	<dd>
		<ul>
			<li><span class='cat'>Parse:</span> <span class='parse'>Verb: 1Aor Act Ind 3rd Plur</span></li>
			<li><span class='cat'>Root:</span> <span class='i'><a href="mel.html#meletaw">μελετάω</a></span></li>
		</ul>
	</dd>
</dl>

<dl>
	<dt><a id="emeletwn">ἐμελέτων</a></dt>
	<dd>
		<ul>
			<li><span class='cat'>Parse:</span>
				<ul>
					<li class='parse'>Verb: Imperfect Act Ind 1st Sing</li>
					<li class='parse'>Verb: Imperfect Act Ind 3rd Plur</li>
				</ul>
			</li>
			<li><span class='cat'>Root:</span> <span class='i'><a href="mel.html#meletaw">μελετάω</a></span></li>
		</ul>
	</dd>
</dl>

<dl>
	<dt><a id="emelhse">ἐμέλησε</a>, <a id="emelhsen">ἐμέλησεν</a></dt>
	<dd>
		<ul>
			<li><span class='cat'>Parse:</span> <span class='parse'>Verb: Aor Act Ind 3rd Sing</span></li>
			<li><span class='cat'>Root:</span> <span class='i'><a href="mel.html#melw">μέλω</a></span></li>
		</ul>
	</dd>
</dl>

<dl>
	<dt><a id="emelisa">ἐμέλισα</a></dt>
	<dd>
		<ul>
			<li><span class='cat'>Parse:</span> <span class='parse'>Verb: 1Aor Act Ind 1st Sing</span></li>
			<li><span class='cat'>Root:</span> <span class='i'><a href="mel.html#melizw">μελίζω</a></span></li>
		</ul>
	</dd>
</dl>

<dl>
	<dt><a id="emelisan">ἐμέλισαν</a></dt>
	<dd>
		<ul>
			<li><span class='cat'>Parse:</span> <span class='parse'>Verb: 1Aor Act Ind 3rd Plur</span></li>
			<li><span class='cat'>Root:</span> <span class='i'><a href="mel.html#melizw">μελίζω</a></span></li>
		</ul>
	</dd>
</dl>

<dl>
	<dt><a id="emelise">ἐμέλισε</a>, <a id="emelisen">ἐμέλισεν</a></dt>
	<dd>
		<ul>
			<li><span class='cat'>Parse:</span> <span class='parse'>Verb: Aor Act Ind 3rd Sing</span></li>
			<li><span class='cat'>Root:</span> <span class='i'><a href="mel.html#melizw">μελίζω</a></span></li>
		</ul>
	</dd>
</dl>

<dl>
	<dt><a id="emelle">ἔμελλε</a>, <a id="emellen">ἔμελλεν</a></dt>
	<dd>
		<ul>
			<li><span class='cat'>Parse:</span> <span class='parse'>Verb: Imperfect Act Ind 3rd Sing</span></li>
			<li><span class='cat'>Root:</span> <span class='i'><a href="mel.html#mellw">μέλλω</a></span></li>
		</ul>
	</dd>
</dl>

<dl>
	<dt><a id="emelles">ἔμελλες</a></dt>
	<dd>
		<ul>
			<li><span class='cat'>Parse:</span> <span class='parse'>Verb: Imperfect Act Ind 2nd Sing</span></li>
			<li><span class='cat'>Root:</span> <span class='i'><a href="mel.html#mellw">μέλλω</a></span></li>
		</ul>
	</dd>
</dl>

<dl>
	<dt><a id="emellhsa">ἐμέλλησα</a></dt>
	<dd>
		<ul>
			<li><span class='cat'>Parse:</span> <span class='parse'>Verb: Aor Act Ind 1st Sing</span></li>
			<li><span class='cat'>Root:</span> <span class='i'><a href='mel.html#mellw'>μέλλω</a></span></li>
		</ul>
	</dd>
</dl>

<dl>
	<dt><a id="emellon">ἔμελλον</a></dt>
	<dd>
		<ul>
			<li><span class='cat'>Parse:</span>
				<ul>
					<li class='parse'>Verb: Imperfect Act Ind 1st Sing</li>
					<li class='parse'>Verb: Imperfect Act Ind 3rd Plur</li>
				</ul>
			</li>
			<li><span class='cat'>Root:</span> <span class='i'><a href="mel.html#mellw">μέλλω</a></span></li>
		</ul>
	</dd>
</dl>

<dl>
	<dt><a id="emelwdei">ἐμελῴδει</a></dt>
	<dd>
		<ul>
			<li><span class='cat'>Parse:</span> <span class='parse'>Verb: Imperfect Act Ind 3rd Sing</span></li>
			<li><span class='cat'>Root:</span> <span class='i'><a href="mel.html#melwdew">μελῳδέω</a></span></li>
		</ul>
	</dd>
</dl>

<dl>
	<dt><a id="ememnhmhn">ἐμεμνήμην</a></dt>
	<dd>
		<ul>
			<li><span class='cat'>Parse:</span> <span class='parse'>Verb: PluPerf Mid/Pass Ind 1st Sing</span></li>
			<li><span class='cat'>Root:</span> <span class='i'><a href="mi.html#mimnhskw">μιμνήσκω</a></span></li>
		</ul>
	</dd>
</dl>

<dl>
	<dt><a id="ememnhnto">ἐμέμνηντο</a></dt>
	<dd>
		<ul>
			<li><span class='cat'>Parse:</span> <span class='parse'>Verb: PluPerf Mid/Pass Ind 3rd Plur</span></li>
			<li><span class='cat'>Root:</span> <span class='i'><a href="mi.html#mimnhskw">μιμνήσκω</a></span></li>
		</ul>
	</dd>
</dl>

<dl>
	<dt><a id="ememfeto">ἐμέμφετο</a></dt>
	<dd>
		<ul>
			<li><span class='cat'>Parse:</span> <span class='parse'>Verb: Imperfect Mid/Pass Ind 3rd Sing</span></li>
			<li><span class='cat'>Meaning:</span> <span class='i'>to blame, censure</span></li>
			<li><span class='cat'>Root:</span> <span class='i'><a href="mem.html#memfomai">μέμφομαι</a></span></li>
		</ul>
	</dd>
</dl>

<dl>
	<dt><a id="ememyanto">ἐμέμψαντο</a></dt>
	<dd>
		<ul>
			<li><span class='cat'>Parse:</span> <span class='parse'>Verb: Aor Mid Ind 3rd Plur</span></li>
			<li><span class='cat'>Root:</span> <span class='i'><a href="mem.html#memfomai">μέμφομαι</a></span></li>
		</ul>
	</dd>
</dl>

<dl>
	<dt><a id="emene">ἔμενε</a>, <a id="emenen">ἔμενεν</a></dt>
	<dd>
		<ul>
			<li><span class='cat'>Parse:</span> <span class='parse'>Verb: Imperfect Act Ind 3rd Sing</span></li>
			<li><span class='cat'>Root:</span> <span class='i'><a href="men.html#menw">μένω</a></span></li>
		</ul>
	</dd>
</dl>

<dl>
	<dt><a id="emenon">ἔμενον</a></dt>
	<dd>
		<ul>
			<li><span class='cat'>Parse:</span>
				<ul>
					<li class='parse'>Verb: Imperfect Act Ind 1st Sing</li>
					<li class='parse'>Verb: Imperfect Act Ind 3rd Plur</li>
				</ul>
			</li>
			<li><span class='cat'>Root:</span> <span class='i'><a href="men.html#menw">μένω</a></span></li>
		</ul>
	</dd>
</dl>

<dl>
	<dt><a id="emerimna">ἐμερίμνα</a></dt>
	<dd>
		<ul>
			<li><span class='cat'>Parse:</span> <span class='parse'>Verb: 1Aor Act Ind 1st Sing</span></li>
			<li><span class='cat'>Root:</span> <span class='i'><a href="mer.html#merimna">μέριμνα</a></span></li>
		</ul>
	</dd>
</dl>

<dl>
	<dt><a id="emerisa">ἐμέρισα</a></dt>
	<dd>
		<ul>
			<li><span class='cat'>Parse:</span> <span class='parse'>Verb: 1Aor Act Ind 1st Sing</span></li>
			<li><span class='cat'>Root:</span> <span class='i'><a href="mer.html#merizw">μερίζω</a></span></li>
		</ul>
	</dd>
</dl>

<dl>
	<dt><a id="emerisan">ἐμέρισαν</a></dt>
	<dd>
		<ul>
			<li><span class='cat'>Parse:</span> <span class='parse'>Verb: 1Aor Act Ind 3rd Plur</span></li>
			<li><span class='cat'>Root:</span> <span class='i'><a href="mer.html#merizw">μερίζω</a></span></li>
		</ul>
	</dd>
</dl>

<dl>
	<dt><a id="emerisanto">ἐμερίσαντο</a></dt>
	<dd>
		<ul>
			<li><span class='cat'>Parse:</span> <span class='parse'>Verb: Aor Mid Ind 3rd Plur</span></li>
			<li><span class='cat'>Root:</span> <span class='i'><a href="mer.html#merizw">μερίζω</a></span></li>
		</ul>
	</dd>
</dl>

<dl>
	<dt><a id="emerisas">ἐμέρισας</a></dt>
	<dd>
		<ul>
			<li><span class='cat'>Parse:</span> <span class='parse'>Verb: Aor Act Ind 2nd Sing</span></li>
			<li><span class='cat'>Root:</span> <span class='i'><a href="mer.html#merizw">μερίζω</a></span></li>
		</ul>
	</dd>
</dl>

<dl>
	<dt><a id="emerisato">ἐμερίσατο</a></dt>
	<dd>
		<ul>
			<li><span class='cat'>Parse:</span> <span class='parse'>Verb: Aor Mid Ind 3rd Sing</span></li>
			<li><span class='cat'>Root:</span> <span class='i'><a href="mer.html#merizw">μερίζω</a></span></li>
		</ul>
	</dd>
</dl>

<dl>
	<dt><a id="emerise">ἐμέρισε</a>, <a id="emerisen">ἐμέρισεν</a></dt>
	<dd>
		<ul>
			<li><span class='cat'>Parse:</span> <span class='parse'>Verb: Aor Act Ind 3rd Sing</span></li>
			<li><span class='cat'>Root:</span> <span class='i'><a href="mer.html#merizw">μερίζω</a></span></li>
		</ul>
	</dd>
</dl>

<dl>
	<dt><a id="emerisqh">ἐμερίσθη</a></dt>
	<dd>
		<ul>
			<li><span class='cat'>Parse:</span> <span class='parse'>Verb: Aor Pass Ind 3rd Sing</span></li>
			<li><span class='cat'>Root:</span> <span class='i'><a href="mer.html#merizw">μερίζω</a></span></li>
		</ul>
	</dd>
</dl>

<dl>
	<dt><a id="emerisqhsan">ἐμερίσθησαν</a></dt>
	<dd>
		<ul>
			<li><span class='cat'>Parse:</span> <span class='parse'>Verb: Aor Pass Ind 3rd Plur</span></li>
			<li><span class='cat'>Root:</span> <span class='i'><a href="mer.html#merizw">μερίζω</a></span></li>
		</ul>
	</dd>
</dl>

<dl>
	<dt><a id="emesai">ἐμέσαι</a></dt>
	<dd>
		<ul>
			<li><span class='cat'>Parse:</span>
				<ul>
					<li class='parse'>Verb: Aor Act Infin</li>
					<li class='parse'>Verb: Aor Act Opt 3rd Sing</li>
				</ul>
			</li>
			<li><span class='cat'>Root:</span> <span class='i'><a href="eme.html#emew">ἐμέω</a></span></li>
		</ul>
	</dd>
</dl>

<dl>
	<dt><a id="emesiteuse">ἐμεσίτευσε</a>, <a id="emesiteusen">ἐμεσίτευσεν</a></dt>
	<dd>
		<ul>
			<li><span class='cat'>Parse:</span> <span class='parse'>Verb: Aor Act Ind 3rd Sing</span></li>
			<li><span class='cat'>Root:</span> <span class='i'><a href="mes.html#mesiteuw">μεσιτεύω</a></span></li>
		</ul>
	</dd>
</dl>

<dl>
	<dt><a id="emeson">ἔμεσον</a></dt>
	<dd>
		<ul>
			<li><span class='cat'>Parse:</span> <span class='parse'>Verb: Aor Act Imperative 2nd Sing</span></li>
			<li><span class='cat'>Root:</span> <span class='i'><a href="eme.html#emew">ἐμέω</a></span></li>
		</ul>
	</dd>
</dl>

<dl>
	<dt><a id="emetewrizeto">ἐμετεωρίζετο</a></dt>
	<dd>
		<ul>
			<li><span class='cat'>Parse:</span> <span class='parse'>Verb: Perf Mid/Pass Ind 3rd Sing</span></li>
			<li><span class='cat'>Root:</span> <span class='i'><a href="mete.html#metewrizw">μετεωρίζω</a></span></li>
		</ul>
	</dd>
</dl>

<dl>
	<dt><a id="emetewrizonto">ἐμετεωρίζοντο</a></dt>
	<dd>
		<ul>
			<li><span class='cat'>Parse:</span> <span class='parse'>Verb: Imperfect Mid/Pass Ind 3rd Plur</span></li>
			<li><span class='cat'>Root:</span> <span class='i'><a href="mete.html#metewrizw">μετεωρίζω</a></span></li>
		</ul>
	</dd>
</dl>

<dl>
	<dt><a id="emetewrisqhsan">ἐμετεωρίσθησαν</a></dt>
	<dd>
		<ul>
			<li><span class='cat'>Parse:</span> <span class='parse'>Verb: Aor Pass Ind 3rd Plur</span></li>
			<li><span class='cat'>Root:</span> <span class='i'><a href="mete.html#metewrizw">μετεωρίζω</a></span></li>
		</ul>
	</dd>
</dl>

<dl>
	<dt><a id="emeton">ἔμετον</a></dt>
	<dd>
		<ul>
			<li><span class='cat'>Parse:</span> <span class='parse'>Noun: Acc Sing Masc</span></li>
			<li><span class='cat'>Root:</span> <span class='i'><a href="eme.html#emetos">ἔμετος</a></span></li>
		</ul>
	</dd>
</dl>

<dl>
	<dt><a id="emetos">ἔμετος</a></dt>
	<dd>
		<ul>
			<li><span class='cat'>Parse:</span> <span class='parse'>Noun: Nom Sing Masc</span></li>
			<li><span class='cat'>Meaning:</span>
				<ul>
					<li><span class='i'>vomiting</span></li>
					<li><span class='i'>vomit</span></li>
				</ul>
			</li>
		</ul>
			<script>
				var text1='ἔμετ'
				var text2='ἐμέτ'
			</script><script src='js/Mnoun/noun-M-anqrwpos.js'></script>
	</dd>
</dl>

<dl>
	<dt><a id="emetrhse">ἐμέτρησε</a>, <a id="emetrhsen">ἐμέτρησεν</a></dt>
	<dd>
		<ul>
			<li><span class='cat'>Parse:</span> <span class='parse'>Verb: Aor Act Ind 3rd Sing</span></li>
			<li><span class='cat'>Root:</span> <span class='i'><a href="metr.html#metrew">μετρέω</a></span></li>
		</ul>
	</dd>
</dl>

<dl>
	<dt><a id="emew">ἐμέω</a></dt>
	<dd>
		<ul><script src='js/verb/vpai1s.js'></script>
			<li><span class='cat'>Meaning:</span> <span class='i'>to spit out, vomit</span></li>
			<script src='../cognate/e/emew.js'></script>
			<li><span class='cat'>Forms:</span>
				<ul>
					<li>ἐμῶν <span class='parse'>Part: Pres Act Nom Sing Masc</span></li>
					<li>ἐμῶν <span class='parse'>Part: Fut Act Nom Sing Masc</span></li>
					<li>ἐμέσαι <span class='parse'>Verb: Aor Act Infin</span></li>
					<li>ἔμεσον <span class='parse'>Verb: Aor Act Imperative 2nd Sing</span></li>
					<li>ἐμῇ <span class='parse'>Verb: Pres Mid/Pass Ind/Subj 2nd Sing</span></li>
					<li>ἐμῇ <span class='parse'>Verb: Pres Act Subj 3rd Sing</span></li>
					<li>ἐμῇ <span class='parse'>Verb: Fut Mid/Pass Ind 2nd Sing</span></li>
				</ul>
			</li>
		</ul>
	</dd>
</dl>
		</div>
	<footer id='foot'>
<nav id='endmenu'><script src='js/menu/e-menu.js'></script></nav>
		<h2><a href="emb.html" title="previous list"><img src='image/prev.png' alt='prev'></a>
<a href="#top"><img src='image/top.png' alt='top'></a>
<a href="emh.html" title="next list"><img src='image/next.png' alt='next'></a> </h2>
<script src='js/copyright.js'></script>
	</footer>
</body>
</html>